臺灣屏東地方法院刑事判決　　　　　　　　　　　　　　九十三年度訴字第八一號
　　公　訴　人　臺灣屏東地方法院檢察署檢察官
　　被　　　告　甲○○
右列被告因違反毒品危害防制條例案件，經檢察官提起公訴（九十三年度毒偵緝字第
八號），及併案（臺灣屏東地方法院檢察署九十三年度毒偵第四一二號）審理，經本
院裁定改依簡式審判程序審理，判決如左：
    主  文
甲○○連續施用第一級毒品，累犯，處有期徒刑拾壹月。
    事  實
一、甲○○曾因違反麻醉藥品管理條例、殺人未遂等案件，經本院分別判處有期徒刑
    四月確定及五年，褫奪公權五年，定應執行有期徒刑五年二月確定，於民國八十
    八年九月二十二日縮短刑期假釋出獄，於九十一年八月二十一日假釋期滿執行完
    畢；復前因施用第一級毒品案件，經本院以民國九十二年度毒聲字第六一八號裁
    定令入勒戒處所觀察、勒戒後，認無繼續施用毒品之傾向，經臺灣屏東地方法院
    檢察署檢察官於九十二年五月二十八日以九十二年度毒偵字第八三○號不起訴處
    分確定。詎甲○○竟仍未戒除毒癮，於上述不起訴處分確定後五年內，另基於施
    用第一級毒品海洛因之概括犯意，自九十二年六月三日起至同年十二月二十九日
    十六時許止，在屏東縣新園鄉港墘村港墘一一六號居處，連續將第一級毒品海洛
    因摻水，以針筒注射血管之方式，施用第一級毒品海洛因多次。嗣於九十二年六
    月二十二日二十時許，為警在屏東縣竹田鄉○○村○○路九十九巷五號查獲，並
    於同日二十時三十五分許，採集其尿液送驗結果呈甲基安非他命及嗎啡陽性反應
    ；復於九十二年十二月二十九日十九時三十分許，在屏東縣新園鄉○○村○○路
    六號為警查獲，並於同日二十二時許，採集其尿液送驗結果呈甲基安非他命及嗎
    啡陽性反應（施用第二級毒品安非他命部分未據起訴）。嗣經本院以九十二年度
    毒聲字第一○四○號裁定送勒戒處所觀察、勒戒後，認有繼續施用毒品之傾向。
二、案經屏東縣警察局屏東分局報告臺灣屏東地方法院檢察署檢察官偵查起訴及併案
    審理。
    理  由
一、訊據被告甲○○對於右揭事實坦承不諱，且被告為警查獲後分別於九十二年六月
    二十二日二十時三十五分許及同年十二月二十九日二十二時許，先後採取其尿液
    檢驗結果，均呈甲基安非他命及嗎啡陽性反應，有屏東縣衛生局煙毒及麻醉藥品
    類委託檢驗結果通知單書及長榮大學毒物研究中心檢驗報告各二份附卷可稽。又
    被告前因施用第一級毒品案件，經本院以九十二年度毒聲字第六一八號裁定令入
    勒戒處所觀察、勒戒後，認無繼續施用毒品之傾向，經臺灣屏東地方法院檢察署
    檢察官於九十二年五月二十八日以九十二年度毒偵字第八三○號不起訴處分確定
    ，其於五年內再犯施用毒品之罪，由本院以九十二年度毒聲字第一○四○號裁定
    送勒戒處所觀察、勒戒，認有繼續施用毒品之傾向，由檢察官聲請本院裁定先令
    入戒治處所施以強制戒治等情，有被告之刑案資料查註紀錄表、臺灣高等法院被
    告全國前案紀錄表、前揭不起訴處分書、本院裁定及臺灣臺中看守所九十三年一
    月十五日屏縣衛字第○九三○○○○二六二號函送之有無繼續施用毒品傾向證明
    書各一份附卷可參。是本件事證明確，被告犯行堪予認定。
二、核被告甲○○所為，係犯毒品危害防制條例第十條第一項之施用第一級毒品罪。
    被告施用第一級毒品前後持有第一級毒品之低度行為，應為其施用第一級毒品之
    高度行為所吸收，不另論罪。又被告先後多次施用第一級毒品海洛因之犯行，時
    間緊接，所犯構成要件相同，顯係基於概括之犯意反覆為之，為連續犯，應依刑
    法第五十六條規定，論以一罪，並加重其刑。又被告前因違反麻醉藥品管理條例
    、殺人未遂等案件，經本院分別判處有期徒刑四月確定及五年，褫奪公權五年，
    定應執行有期徒刑五年二月確定，於八十八年九月二十二日縮短刑期假釋出獄，
    於九十一年八月二十一日假釋期滿執行完畢，有臺灣高等法院被告全國全案紀錄
    表及臺灣屏東地方法院檢察署刑案資料查註紀錄表各一份在卷可考，其於執行完
    畢後五年內，再犯本件有期徒刑以上之刑之罪，為累犯，應依刑法第四十七條規
    定遞加重其刑。爰審酌被告前因施用毒品犯行，甫經觀察、勒戒後，仍故態復萌
    ，再度施用毒品不輟，無視於毒品對於自身健康之戕害及國家對於杜絕毒品犯罪
    之禁令，惡性非輕、及施用毒品之次數、犯後坦承犯行，態度尚佳等一切情狀，
    量處如主文所示之刑。
三、至於被告於本院審理中坦承自九十二年六月三日起至同年十二月二十九日十六時
    許，在前揭居處，連續將安非他命放入玻璃器皿，以火燒烤成煙霧吸食多次之犯
    行，因未據公訴人提起公訴，本院無從加以併予審理，自應由公訴人另行偵辦，
    附此敘明。
據上論斷，應依刑事訴訟法第二百七十三條之一第一項、第二百九十九條第一項前段
，毒品危害防制條例第十條第一項，刑法第十一條前段、第五十六條、第四十七條，
判決如主文。
中      華      民      國    九十三    年      五      月      五      日
                                臺灣屏東地方法院刑事第三庭
                                    法  官  楊萬益
右正本證明與原本無異。
如不服本判決應於收受本判決送達後十日內向本院提出上訴書狀，其未敘述上訴理由
者，並得於提起上訴後十日內向本院補提理由書狀（均須按他造當事人之人數附繕本
 ）「切勿逕送上級法院」
                                    書記官  呂坤宗
中    華    民    國     九十三      年      五      月       七      日
附錄本案論罪科刑法條
毒品危害防制條例第十條第一項
施用第一級毒品者，處六月以上五年以下有期徒刑。
